【裁判字號】    95,訴,2111
【裁判日期】    951121
【裁判案由】    毒品危害防制條例
【裁判全文】
臺灣板橋地方法院刑事判決              95年度訴字第2111號
公  訴  人  臺灣板橋地方法院檢察署檢察官
被      告  甲○○
上列被告因毒品危害防制條例案件，經檢察官提起公訴（95年度
毒偵字第4262號），本院判決如下：
    主  文
甲○○連續施用第一級毒品，累犯，處有期徒刑壹年貳月。
    事  實
一、甲○○前於民國83年間因違反肅清煙毒條例等案件，經臺灣
    高等法院於84年3 月24日以83年度上訴字第5577號各判處有
    期徒刑3 年3 月、7 月，應執行有期徒刑3 年6 月確定。復
    於84年間，因違反肅清煙毒條例等案件，經本院於85年2 月
    27日以84年度訴字第1493號各判處有期徒刑3 年5 月、7 月
    ，應執行有期徒刑3 年8 月確定，並與上開案件接續執行，
    於87年8 月18日假釋出獄，91年6 月17日假釋縮刑期滿，刑
    以已執行完畢論。其於93年間因施用毒品案件，經本院裁定
    送觀察、勒戒後，認有繼續施用毒品之傾向，改裁定令入戒
    治處所施以強制戒治1 年，於94年10月13日強制戒治執行完
    畢，經臺灣板橋地方法院檢察署檢察官於94年10月14日，以
    94 年 度核退毒偵字第1114號為不起訴處分確定。詎仍不知
    悔改，於強制戒治執行完畢釋放後5 年內，又基於同時施用
    第1級 毒品海洛因及第2 級毒品安非他命之概括犯意，自95
    年3 月間某日起，至同年5 月16日止，在臺北縣新莊市○○
    路128 號5 樓住處等地，以將海洛因與安非他命同時摻入吸
    食器內，再燒烤吸食，或將海洛因與安非他命同時以礦泉水
    稀釋，再以針筒注射之方式，連續同時施用第1 級毒品及第
    2 級毒品多次。嗣於95年5 月17日19時許，在臺北縣板橋市
    ○○路135 巷內為警查獲，經警採集尿液送驗結果呈安非他
    命類及鴉片類陽性反應。
二、案經臺北市政府警察局大同分局報請臺灣板橋地方法院檢察
    署檢察官偵查起訴。
    理  由
一、上揭事實業據被告甲○○於本院審理時坦承不諱（見本院95
    年11月7 日審判筆錄），而被告為警查獲後所採集之尿液經
    2 次送檢驗結果確呈安非他命類、鴉片類陽性反應，有臺灣
    檢驗科技股份有限公司濫用藥物尿液檢驗報告及法務部調查
    局鑑定書各1 紙附卷為憑（見95年度毒偵字第4262號偵查卷
    第3 頁及本院刑事卷），足徵其自白與事實相符。又被告前
    於93年間因施用毒品案件，經本院裁定送觀察、勒戒後，認
    有繼續施用毒品之傾向，改裁定令入戒治處所施以強制戒治
    1 年，於94年10月13日強制戒治執行完畢，經臺灣板橋地方
    法院檢察署檢察官於94年10月14日，以94年度核退毒偵字第
    1114號為不起訴處分確定等情，有臺灣高等法院被告前案紀
    錄表1 份在卷可憑。是本件事證明確，被告於強制戒治執行
    完畢釋放後，5 年內再犯本件同時施用第1 級毒品及第2級
    毒品之犯行堪以認定，應予依法論處。
二、查被告行為後，刑法業於94年2 月2 日修正公布，並自95年
    7 月1 日起生效施行，其第2 條第1 項規定行為後法律有變
    更者，適用行為時之法律，但行為後之法律有利於行為人者
    ，適用最有利於行為人者，是針對刑法修正變更之部分，自
    應就有利或不利於被告之一切相關情狀，綜理全部結果而為
    比較，以定其應適用之法律，且一經定其應適用之法律後，
    即需整體適用之，除法有明文外，不得任意割裂適用；本院
    綜理被告所涉上揭犯行之一切相關情形，認適用行為時即修
    正前刑法之相關規定處斷，對其較為有利，依刑法第2 條第
    1 項前段規定，自應適用修正前刑法規定處斷（本件涉及刑
    法修正之法律變更部分，乃第56條之連續犯、第47條之累犯
    之規定，而修正後刑法業已刪除連續犯之規定，倘遇有此情
    形，即需併合處罰，此結果顯然不利於被告；另累犯部分，
    於本件被告之情形，則不生明顯之有利或不利結果。據此，
    自應定其應適用之法律為被告行為時法即修正前刑法，且須
    整體適用修正前刑法）。核被告所為，係犯毒品危害防制條
    例第10條第1 項之施用第1 級毒品罪及同條第2 項之施用第
    2 級毒品罪。被告持有第1 級毒品海洛因及第2 級毒品安非
    他命，既意在供己施用，其持有之低度行為應為施用之高度
    行為所吸收，均不另論罪。其先後多次同時施用第1 級毒品
    海洛因及第2 級毒品安非他命之犯行，時間緊接，犯罪構成
    要件相同，顯係基於概括之犯意反覆為之，為連續犯，應依
    修正前刑法第56條之規定以1 罪論，並依法加重其刑。又被
    告以1 施用行為同時施用第1 級毒品及第2 級毒品，為想像
    競合犯，應從較重之施用第1 級毒品罪處斷，公訴人認為犯
    意各別，應予分論併罰，容有誤會，附此敘明。末查，被告
    有如事實欄所載之論罪科刑及執行情形，此有臺灣高等法院
    被告前案紀錄表1 份可查，其於有期徒刑執行完畢後，5 年
    內再犯本件有期徒刑以上之罪，為累犯，應依修正前刑法第
    47條之規定遞加重其刑。爰審酌被告之素行、犯罪之動機、
    目的、手段，其同時施用第1 級毒品及第2 級毒品戕害自身
    健康及其犯後坦承犯行，態度良好等一切情狀，量處如主文
    所示之刑，以資懲儆。
三、臺灣板橋地方法院檢察署95年度毒偵字第5445號移送併辦意
    旨略以：被告甲○○基於施用第1 級毒品海洛因及第2 級毒
    品安非他命之概括犯意，各於95年8 月1 日為警採尿回溯26
    小時及72小時內之某時，在不詳地點，施用第1 級毒品海洛
    因及第2 級毒品安非他命，因認與起訴部份有連續犯之裁判
    上1 罪之關係，而移送併辦等語。查刑法業於94年2 月2 日
    修正公布，並自95年7 月1 日起生效施行，其中第56條連續
    犯之規定業已刪除，連續數行為而犯同1 之罪名，均在新法
    施行前者，新法施行後，應依新法第2 條第1 項之規定，適
    用最有利於行為人之法律。部分之數行為，發生在新法施行
    前者，新法施行後，該部分適用最有利於行為人之法律。若
    其中部分之1 行為或數行為，發生在新法施行後者，該部分
    不能論以連續犯（最高法院95年第8 次刑事庭會議決議意旨
    參照）。併辦意旨認被告各於95年8 月1 日為警採尿回溯26
    小時及72小時內之某時之施用海洛因及安非他命之犯行，係
    發生在新法施行後，該部分自不能論以連續犯，本院無從併
    予審理，應退由公訴人另行處理，附此敘明。
據上論斷，應依刑事訴訟法第299 條第1 項前段，毒品危害防制
條例第10條第1 項、第2 項，刑法第2 條第1 項前段、第11條前
段、第55條、修正前刑法第56條、第47條，判決如主文。
本案經檢察官郭季青到庭執行職務。
中    華    民    國    95    年    11    月    21    日
                刑事第十九庭 審判長 法  官  許必奇
                                    法  官  陳明偉
                                    法  官  曾正耀
以上正本證明與原本無異。
如不服本判決，應於判決送達後10日內，向本院提出上訴狀。
                                    書記官  陳淑怡
中    華    民    國    95    年    11    月    21    日
附錄本案所犯法條全文
毒品危害防制條例第10條
施用第1級毒品者，處6月以上5年以下有期徒刑。
施用第2級毒品者，處3年以下有期徒刑。


司法院資訊處製作；財團法人民間司法改革基金會備份。
